臺灣高等法院刑事裁定
111年度聲字第3659號
聲  請  人  臺灣高等檢察署檢察官
受  刑  人  薛雍韋



上列聲請人因受刑人數罪併罰有二裁判以上，聲請定其應執行之
刑（聲請案號：臺灣高等檢察署111年度執聲字第1735號），本
院裁定如下：
    主  文
薛雍韋如附表所示各罪所處之刑，其中有期徒刑部分，應執行有
期徒刑伍年。
    理  由
一、聲請意旨略以：受刑人薛雍韋（下稱受刑人）因傷害等數罪
    ，先後經判決確定如附表，應依刑法第53條、第51條第5款
    規定，定其應執行之刑，爰依刑事訴訟法第477條第1項聲請
    裁定等語。
二、按裁判確定前犯數罪者，併合處罰之，而數罪併罰有二以上
    裁判者，應定其應執行之刑，其宣告多數有期徒刑者，於各
    刑中之最長期以上，各刑合併之刑期以下，定其刑期，但不
    得逾30年，刑法第50條、第51條第5款、第53條分別定有明
    文。再按刑事訴訟法第370條第2項、第3項，已針對第二審
    上訴案件之定應執行之刑，明定有不利益變更禁止原則之適
    用，於分屬不同案件之數罪併罰有應更定執行刑者，本於同
    為定刑裁定應為相同處理之原則，法院於裁定定應執行之刑
    時，自仍應有不利益變更禁止原則法理之考量，亦即另定之
    執行刑，其裁量所定之刑期，不得較重於前定之執行刑加計
    後裁判宣告之刑之總和，否則即與法律秩序理念及法律目的
    之內部界限有違（最高法院103年度第14次刑事庭決議及最
    高法院93年度台非字第192號判決意旨參照）。
三、經查：
  ㈠參酌最高法院110年度台抗大字第489號裁定宜予受刑人陳述
    意見機會之意旨，受刑人已於其定刑聲請切結書表示對本件
    定應執行刑案件的意見（見本院卷第15頁），合先敘明。
  ㈡受刑人因違反槍砲彈藥刀械管制條例等案件，先後經法院判
    決判處如附表所示之刑，且咸經確定在案（均詳如附表所示
    ），而本院為附表所示案件犯罪事實最後判決之法院，有本
    院被告前案紀錄表及各該刑事裁判附卷可稽。又其中受刑人
    所犯如附表編號2、5、6所示之案件，為得易科罰金之罪；
    如附表編號1、3、4之案件則為不得易科罰金之罪，屬刑法
    第50條1項但書第1款之情形。茲檢察官依受刑人請求聲請定
    其應執行之刑，此有受刑人民國111年10月11日親自簽名之
    定刑聲請切結書存卷足參（見本院卷第15頁），本院審核認
    聲請為正當，應定其應執行之刑。
  ㈢爰審酌受刑人所犯如附表編號1所示之罪為非法寄藏制式手槍
    罪，漠視法令之禁制致惡化治安，嚴重損及公益；附表編號
    2、3所示之罪分別為施用第二級、第一級毒品罪，屬自戕身
    體健康之罪；附表編號4所示之罪為惡性較重之持有第一級
    毒品純質淨重10公克以上罪；附表編號5、6所示之罪分別為
    共同犯侵入住宅、傷害等罪，不尊重他人之居住安全、身體
    法益，造成被害人居住之不安與身體危害，法治觀念薄弱，
    參以附表所示各罪對社會所造成危害輕重有別，並斟酌本件
    對全體犯罪應予之整體非難評價程度，暨前述各罪定應執行
    刑之外部界限（各宣告刑中刑期最長之有期徒刑2年6月以上
    ，各刑合併計算之刑期6年6月以下），及不利益變更禁止原
    則（附表編號1至4、5至6所示之罪曾經分別定應執行有期徒
    刑4年10月、5月，合計刑期為有期徒刑5年3月）等應遵守之
    內部界限，定其應執行刑如主文所示。
四、依刑事訴訟法第477條第1項，刑法第50條第1項第1款、第2
    項、第51條第5款、第53條，裁定如主文。
中　　華　　民　　國　　111 　年　　11　　月　　4 　　日
                  刑事第十五庭  審判長法  官  陳芃宇
                                      法  官  余銘軒
                                      法  官  陳俞伶
以上正本證明與原本無異。
如不服本裁定，應於收受送達後五日內向本院提出抗告狀。
                                      書記官  朱家麒
中　　華　　民　　國　　111 　年　　11　　月　　4 　　日
附表：
編        號             1           2          3 罪        名  非法寄藏制式手槍罪 施用第二級毒品罪 施用第一級毒品罪 宣   告   刑  有期徒刑2年6月，併科罰金新臺幣100000元 有期徒刑5月 有期徒刑7月 犯 罪 日 期  107年8月2日19時50分許報繳手槍前某時起至報繳時止 108年5月23日12時1分許採尿前96小時內某時 108年5月23日1時許 偵查（自訴）機關年度案號  臺灣新北地方檢察署107年度偵字第25519號 臺灣新北地方檢察署108年度毒偵字第4336號、108年度偵字第16769號  最後事實審 法    院 臺灣新北地方法院                 臺灣新北地方法院   案    號 108年度訴字第110號              108年度審訴字第1593號   判決日期 108年8月26日                  108年10月21日  確定判決 法    院 臺灣新北地方法院                 臺灣新北地方法院   案    號 108年度訴字第110號              108年度審訴字第1593號   確定日期 108年9月27日                  108年11月26日  可否易科罰金            否           是          否 備        註  臺灣新北地方檢察署108年度執字第13654號 臺灣新北地方檢察署109年度執字第5015號 臺灣新北地方檢察署109年度執字第5016號   編號1至4經本院110年度聲字第45號裁定應執行有期徒刑4年10月   

編        號            4           5          6 罪        名  持有第一級毒品純質10公克以上罪 共同犯侵入住宅罪 共同犯傷害罪 宣   告   刑  有期徒刑2年6月 有期徒刑2月 有期徒刑4月 犯 罪 日 期  108年9月24日15時10分查獲前某時起至查獲止 107年9月24日15時許 107年9月24日15時許 偵查（自訴）機關年度案號  臺灣桃園地方檢察署108年度毒偵字第6128號、108年度偵字第27870號 臺灣新北地方檢察署108年度偵字第24117、32985號  最後事實審 法    院 臺灣高等法院                 臺灣高等法院   案    號 109年度上訴字第3011號              110年度上訴字第2936號   判決日期 109年10月8日                  111年6月28日  確定判決 法    院 臺灣高等法院                 臺灣高等法院   案    號 109年度上訴字第3011號              110年度上訴字第2936號   確定日期 109年11月9日 111年6月28日 111年7月28日 可否易科罰金            否           是          是 備        註  臺灣桃園地方檢察署109年度執字第18990號 臺灣新北地方檢察署111年度執字第9174號，原判決已定應執行有期徒刑5月    編號1至4經本院110年度聲字第45號裁定應執行有期徒刑4年10月